【裁判字號】    99,上訴,181
【裁判日期】    991026
【裁判案由】    違反毒品危害防制條例等
【裁判全文】
臺灣高等法院花蓮分院刑事判決         99年度上訴字第181號
上  訴  人
即  被  告  乙○○
選任辯護人  李泰宏律師
上列上訴人因違反毒品危害防制條例等案件，不服臺灣臺東地方
法院中華民國99年6月15日99年度訴字第48號第一審判決（起訴
案號：臺灣臺東地方法院檢察署99年度偵字第291號），提起上
訴，本院判決如下：
    主  文
原判決撤銷。
乙○○犯如附表所示之罪，均累犯，分別量處如附表所示之刑。
應執行有期徒刑二年六月；未扣案之行動電話1支（含門號00000
00000SIM卡），應予沒收，如全部或一部不能沒收時，追徵其價
額。
    事  實
一、乙○○曾於民國80年間因肅清煙毒條例案件，經法院判處有
    期徒刑3年2月，褫奪公權2年；又於81年間因肅清煙毒條例
    案件，經法院判處有期徒刑3年6月確定，接續執行後於84年
    1月10日縮短刑期假釋出監。又於假釋付保護管束期間之86
    年間因肅清煙毒條例案件，經法院判處有期徒刑3年7月，褫
    奪公權3年確定，嗣經撤銷假釋並接續執行殘刑4年2月又24
    日，於95年3月10日縮短刑期假釋出監，迄95年10月20日未
    經撤銷假釋而視為執行完畢。
二、詎乙○○猶不知悔改，其明知第一級毒品海洛因不得非法持
    有、轉讓，竟又基於無償轉讓第一級毒品海洛因之犯意，先
    以莊明和贈與給伊之行動電話1支（含門號0000000000SIM卡
    ），撥打林淑華所持用之0000000000號行動電話聯繫，而後
    於附表所示時間、地點，無償轉讓第一級毒品海洛因予林淑
    華，合計6次，詳如附表所示。嗣林淑華於98年9月15日經警
    查獲涉嫌販賣第一級毒品海洛因，而循線查獲上情。
三、案經臺東縣警察局臺東分局報告臺灣臺東地方法院檢察署檢
    察官偵查起訴。
    理    由
一、證據能力方面：
    本判決所援引之供述及非供述證據，被告及辯護人於本院均
    表示沒意見，迄本院言詞辯論終結前亦未聲明異議，本院審
    酌該等證據作成時之情況，並無違法或其他不當之情形，且
    與本案待證事實復具有相當之關聯性，以之為證據尚無不當
    ，依法均應認有證據能力。
二、上開事實關於附表編號2部分，業據被告於警詢、原審及本
    院審理中坦承不諱；其餘部分，亦經被告於原審及本院審理
    中供承屬實。核與證人林淑華於偵查中證述被告確有轉讓第
    一級毒品海洛因給伊之情節相符（偵查卷第6-8頁）。復有
    林淑華涉嫌販賣毒品一案之通聯譯文資料在卷可稽（警卷第
    31、32頁）。足徵被告上開任意性之自白與事實相符。本件
    事證明確，被告犯行堪以認定。
三、核被告所為，係犯毒品危害防制條例第8條第1項之轉讓第一
    級毒品罪。其轉讓前持有第一級毒品海洛因之低度行為，為
    轉讓之高度行為所吸收，不另論罪。又被告有事實一所載之
    前科，此有臺灣高等法院被告前案紀錄表在卷可考，其於受
    有期徒刑之執行完畢後，5年以內故意再犯本件有期徒刑以
    上之各罪，均為累犯，應各依刑法第47條第1項之規定加重
    其刑。再被告就附表編號2部分，已於本案偵查及審判中自
    白犯罪，依毒品危害防制條例第17條第2項之定，減輕其刑
    。又被告先後6次轉讓海洛因之犯行，犯意各別，應予分論
    併罰。又被告雖於警詢中，供述其海洛因之來源為莊明和；
    然臺東縣警察局臺東分局並未查獲莊明和涉嫌販賣毒品等情
    ，有臺東縣警察局臺東分局99年4月23日信警偵字第0990038
    199號函，暨原審電話公務紀錄2紙在卷可稽（原審卷第59-6
    1、78頁），尚不得依毒品危害防制條例第17條第1項之規定
    減輕被告之刑。
四、原審對被告論罪科刑，固非無見。惟未就被告於本案偵查及
    審判中自白犯罪即附表編號2部分，減輕其刑，尚有未合。
    被告上訴，指摘原判決不當，為有理由，應予撤銷改判。
五、爰審酌毒品戕害人身，一經染毒，極易成癮，影響頗為深遠
    ，如任其氾濫、擴散，影響社會治安，危害非淺，被告明知
    其害，仍將所有之第一級毒品海洛因轉讓與他人施用，非但
    戕害個人之身心健康，且對社會治安亦造成潛在之危險，惟
    念其每次轉讓之數量不多，犯後知所悔悟，坦承犯行，態度
    良好，及其國中肄業之智識程度等一切情狀，分別量處如附
    表宣告刑欄所示之刑，並定其應執行之刑，以示儆懲。再未
    扣案之行動電話1支（含門號0000000000SIM卡），係莊明和
    所贈與，為被告所有且用以聯絡轉讓毒品對象所用之物，業
    據被告陳明在卷，應依毒品危害防制條例第19條第1項宣告
    沒收，如全部或一部不能沒收時，追徵其價額。
據上論斷，應依刑事訴訟法第369條第1項前段、第364條、第299
條第1項前段，毒品危害防制條例第8條第1項、第17條第2項、第
19條第1項，刑法第11條前段、第47條第1項、第51條第5款，判
決如主文。
本案經檢察官甲○○到庭執行職務。
中    華    民    國    99    年    10    月    26    日
                  刑事庭審判長法  官  謝志揚
                              法  官  張健河
                              法  官  林慶煙
以上正本證明與原本無異。
如不服本判決，應於收受送達後10日內向本院提出上訴書狀，其
未敘述理由者，並得於提起上訴狀後10日內向本院補提理由書（
均須按他造當事人之人數附繕本）「切勿逕送上級法院」。
告訴人或被害人如對於本判決不服者，應具備理由請求檢察官上
訴，其上訴期間之計算係以檢察官收受判決正本之日期為準。
中    華    民    國    99    年    10    月    26    日
                              書記官  林明智
本案論罪科刑法條全文
毒品危害防制條例第8條
轉讓第一級毒品者，處 1 年以上 7 年以下有期徒刑，得併科新
臺幣 1 百萬元以下罰金。
轉讓第二級毒品者，處 6 月以上 5 年以下有期徒刑，得併科新
臺幣 70 萬元以下罰金。
轉讓第三級毒品者，處 3 年以下有期徒刑，得併科新臺幣 30
萬元以下罰金。
轉讓第四級毒品者，處 1 年以下有期徒刑，得併科新臺幣 10
萬元以下罰金。
前四項之未遂犯罰之。
轉讓毒品達一定數量者，加重其刑至二分之一，其標準由行政院
定之。
毒品危害防制條例第17條
犯第 4 條至第 8 條、第 10 條或第 11 條之罪，供出毒品來源
，因而查獲其他正犯或共犯者，減輕或免除其刑。
犯第 4 條至第 8 條之罪於偵查及審判中均自白者，減輕其刑。
附表：
┌──┬──────┬────┬──────────┬──────────┐
│編號│時間（民國）│  地點  │轉讓對象、方式及數量│    罪名暨宣告刑    │
├──┼──────┼────┼──────────┼──────────┤
│1   │98年9月1日晚│臺東縣臺│以0000000000門號聯繫│乙○○轉讓第一級毒品│
│    │上8時許     │東市新生│後，無償轉讓第一級毒│，累犯，處有期徒刑一│
│    │            │國小側門│品海洛因1包（可施用3│年二月。未扣案之行動│
│    │            │旁之開封│至 4次）予林淑華（使│電話1支（含門號09304│
│    │            │街路邊  │用門號0000000000）  │86899SIM卡）沒收，如│
│    │            │        │                    │全部或一部不能沒收時│
│    │            │        │                    │，追徵其價額。      │
├──┼──────┼────┼──────────┼──────────┤
│2   │98年9月2日下│同上    │以0000000000門號聯繫│乙○○轉讓第一級毒品│
│    │午3時許     │        │後，無償轉讓第一級毒│，累犯，處有期徒刑七│
│    │            │        │品海洛因1包（可施用1│月。未扣案之行動電話│
│    │            │        │次）予林淑華（使用門│1支（含門號000000000│
│    │            │        │號0000000000）      │9SIM卡）沒收，如全部│
│    │            │        │                    │或一部不能沒收，追徵│
│    │            │        │                    │其價額。            │
├──┼──────┼────┼──────────┼──────────┤
│3   │98年9月3日上│同上    │以0000000000門號聯繫│乙○○轉讓第一級毒品│
│    │午9時40 分  │        │後，無償轉讓第一級毒│，累犯，處有期徒刑一│
│    │            │        │品海洛因1包（可施用2│年二月。未扣案之行動│
│    │            │        │次）予林淑華（使用門│電話1支（含門號09304│
│    │            │        │號0000000000）      │86899SIM卡）沒收，如│
│    │            │        │                    │全部或一部不能沒收時│
│    │            │        │                    │，追徵其價額。      │
├──┼──────┼────┼──────────┼──────────┤
│4   │98年9月9日下│同上    │以0000000000門號聯繫│乙○○轉讓第一級毒品│                    │
│    │午2時20 分  │        │後，無償轉讓第一級毒│，累犯，處有期徒刑一│
│    │            │        │品海洛因1包（可施用3│年二月。未扣案之行動│
│    │            │        │至 4次）予林淑華（使│電話1支（含門號09304│
│    │            │        │用門號0000000000）  │86899SIM卡）沒收，如│
│    │            │        │                    │全部或一部不能沒收時│
│    │            │        │                    │，追徵其價額。      │
├──┼──────┼────┼──────────┼──────────┤
│5   │98年9月10 日│同上    │以0000000000門號聯繫│乙○○轉讓第一級毒品│
│    │上午9時37分 │        │後，無償轉讓第一級毒│，累犯，處有期徒刑一│
│    │            │        │品海洛因1包（可施用1│年二月。未扣案之行動│
│    │            │        │次）予林淑華（使用門│電話1支（含門號09304│
│    │            │        │號0000000000）      │86899SIM卡）沒收，如│
│    │            │        │                    │全部或一部不能沒收時│
│    │            │        │                    │，追徵其價額。      │
├──┼──────┼────┼──────────┼──────────┤
│6   │98年 9月13日│同上    │以0000000000門號聯繫│乙○○轉讓第一級毒品│
│    │上午9時52分 │        │後，無償轉讓第一級毒│，累犯，處有期徒刑一│
│    │            │        │品海洛因1包（可施用1│年二月。未扣案之行動│
│    │            │        │次）予林淑華（使用門│電話1支（含門號09304│
│    │            │        │號0000000000）      │86899SIM卡）沒收，如│
│    │            │        │                    │全部或一部不能沒收時│
│    │            │        │                    │，追徵其價額。      │
└──┴──────┴────┴──────────┴──────────┘

司法院資訊處製作；財團法人民間司法改革基金會備份。
